# 股份支付问题求助

提问人：shinyhe2007 时间：2021-10-08 10:33:06
陈版主，还是关于股份支付的会计处理问题请教
公司原来的股权激励协议有三种版本：
版本 1 、 奖励您原始股【】，此类原始股自颁发之日起，分【】年生效。具体生效时间表及分配方案如下：第一年【】股，第二年【】股，第三年【】股，【】股。退出条件是只约定不得随意转让，必须经过董事会批准。
版本 2 、有服务期限，约定每年解锁一定的数量股票。退出条件是公司上市前及上市后 3 年内，如果乙方“非因公司过错”而解除劳动关系（包括下属子公司），乙方正式办理解除劳动关系手续之前，其在甲方的出资份额必须全部转让，由普通合伙人作为受让方收购相应份额。普通合伙人收购的每股价格按照离职时当期估值每股价格的70%计算。
版本 3 、公司感谢员工在 2019 年上半年做出的贡献，特奖励员工持股平台有限合伙持有的股票 1 万股，日期为 2019 年 8 月*日。退出条件是1 、 此部分股票可选择在 2020 年 7 月日至 7 月日进行兑现，兑现金额为股票股数*2.63（1+5%），与 2020 年 8 月份公司一并发放。
2 、 未兑现的员工公司将对其股票进行股份登记，中途不再进行兑现，直至公司被收购或者上市。
3 、 2020 年 6 月 30 日之前离职的员工，公司将无偿没收该部分股票奖励。
4 、 2020 年 6 月 30 日之后离职的员工，公司将按照股票股数 2.63 （1+5%*N）予以兑现。N标识 2019 年 7 月 1 日起的服务年限（不到半年的不予计算，半年到 1 年的按照0.5计算）。
版本 4 、期权激励协议
（持股平台）授予员工 10000 股股权，每股价格【】元，员工有权分 5 次行权。第一次行权截止日为 2017 年 12 月 31 日。员工可以行权其中的20%，即2,000股，通过入伙持股平台的形式间接持有本次股权的20%，从第二年起每满一个公历年度员工可以向持股平台申请行权20%，以此类推。
（ 2 ）离职赎回条款；回购价格为（离职前公司最近一次融资的估值/公司股份总数）*70%
上述四种协议在 2020 年 12 月 31 日时点上全部显名到持股平台，合伙协议主要条款如下；
第 1 条、锁定期持股平台甲方持有的公司股份，锁定期为上市后三年。为保障激励的长期性，员工乙方在甲方的出资份额限售期为三年，自公司上市时起算，即在公司上市之前和上市后的 3 年内，除本协议第 3 条情形外，乙方不得转让全部或部分出资份额和退伙。
第 3 条、特殊事项的处理
（ 1 ）劳动关系结束
公司上市前及上市后 3 年内，如果乙方“非因公司过错”而解除劳动关系（包括下属子公司），乙方正式办理解除劳动关系手续之前，其在甲方的出资份额必须全部转让，由普通合伙人作为受让方收购相应份额。普通合伙人收购的每股价格按照离职时当期估值每股价格的70%计算，乙方已分配的利润应在对价中扣除。
上次咨询你的一件事本案例中的股份支付应分为两部分：（ 1 ）相当于离职时股价70%的收益部分，属于一次性可行权，无等待期；（ 2 ）相当于另外30%的部分，需在上市后锁定期满才能享有，这部分是有等待期的。因此，前一部分对应的股份支付费用在授予日一次性确认；后一部分对应的股份支付费用在合理确定的等待期内摊销。
问题 1 版本 1 中协议没有约定70%的回购条款，虽然最后在 2020 年末显名时点上签署合伙协议，但是很多员工原设定的服务期限已经到期或者临近到期，是否可以认为该部分协议不需要按照70%和30%两次分摊，在授予日按照公允价值的100%进行分摊或者一次授予。
问题 2 期权激励协议中也有约定70%的回购条款，在评估期权激励协议时是否需要考虑这个70%回购条款对授予日期权公允价值的影响。
问题 3 、版本 3 普通员工股权奖励根据股权激励协议约定满足服务期后均为按照授予日的公允价值 (1+5% N)进行回购（原值），如何按照70%和30%拆分。
现在测算分为两个阶段第一阶段授予日到显名按照授予日公允价值确认股份支付分摊至显名日。显名后至上市后解锁，按照显名日的公允价值30%分摊至解锁日。
问题 4 、公司有部分员工董事会每年一次性或者多次获得一定数量股票，这种类型的股票是否计入经常性损益，按照首发问答：对增资或受让的股份立即授予或转让完成且没有明确约定服务期等限制条件的，原则上应当一次性计入发生当期，并作为偶发事项计入非经常性损益。但是每年取得部分股票原则上肯定是基于当年或者上年的服务，作为非经常性损益与事实明显不符。
我的理解是否正确，请陈版主指教

回答人：chenyiwei
1 、可以这样理解。
2 、期权激励协议中也有约定70%的回购条款，但如果导致其回购的触发条件是服务期限条件或者非市场业绩条件，则不影响期权在授予日的估值。
3 、这种情况下的回购价格不一定等于公允价值，应考虑在该计划下员工是否会真正享有或承担标的股份公允价值变动的风险和收益。是否应作为职工薪酬而不是股份支付处理。
4 、可根据具体情况分析，并不是绝对的必须列入非经常性损益。